【裁判字號】    98,訴,596
【裁判日期】    980527
【裁判案由】    違反毒品危害防制條例
【裁判全文】
臺灣臺南地方法院刑事判決               98年度訴字第596號
公  訴  人  臺灣臺南地方法院檢察署檢察官
被      告  乙○○
                    樓
上列被告因違反毒品危害防制條例案件，經檢察官提起公訴（98
年度撤緩毒偵字第48號），被告於本院準備程序先就被訴事實為
有罪陳述，受命法官於聽取當事人之意見後，本院合議庭裁定由
受命法官獨任進行簡式審判程序，判決如下：
    主  文
乙○○施用第一級毒品，累犯，處有期徒刑拾月。扣案之殘渣袋
壹只、注射針筒壹支均沒收。
    事實及理由
一、本件被告犯罪事實、證據及應適用之法條，除(1)犯罪事實欄
    第1行至4行中段之記載補充為「乙○○於民國（下同）91年
    間因施用毒品案件，經本院裁定送勒戒處所觀察、勒戒後，
    認有繼續施用毒品傾向，經本院以91年度毒聲字第2136號裁
    定送戒治處所施以強制戒治，嗣經本院以92年度毒聲字第15
    80號裁定停止戒治處分，所餘戒治期間付保護管束，並於92
    年12月12日期滿未經撤銷，強制戒治視為執行完畢，由臺灣
    臺南地方法院檢察署檢察官以93年度戒毒偵字第4號為不起
    訴處分確定。又其前於95年間因違反毒品危害防制條例案件
    ，經本院以95年度訴字第67號判決判處有期徒刑8月確定，
    於96年1月10日縮刑期滿執行完畢。」、第7行「施用第一級
    毒品海洛因」之記載補充為「施用第一級毒品海洛因1次」
    等語；(2)證據部分：編號1之記載補充為「被告於警詢、偵
    訊及本院審理時之自白」、編號4之記載更正、補充為「臺
    南市警察局第六分局扣押物品目錄表、現場照片3幀」，餘
    均引用檢察官起訴書之記載（如附件）。
二、按除簡式審判程序、簡易程序及刑事訴訟法第376條第1款、
    第2款所列之罪之案件外，第一審應行合議審判；次按除被
    告所犯為死刑、無期徒刑、最輕本刑為3年以上有期徒刑之
    罪或高等法院管轄第一審案件者外，於法院行準備程序進行
    中，被告先就被訴事實為有罪之陳述時，審判長得告知被告
    簡式審判程序之旨，並聽取當事人、代理人、辯護人及輔佐
    人之意見後，裁定進行簡式審判程序，刑事訴訟法第273條
    之1第1項及284條之1分別定有明文。本件被告被訴毒品危害
    防治條例第10條第1項之罪，乃除死刑、無期徒刑、最輕本
    刑為3年以上有期徒刑以外之罪，亦為刑事訴訟法第376條第
    2款之罪之案件，其於本院準備程序中就被訴事實為有罪之
    陳述，經告知簡式審判程序之旨，並聽取公訴人、被告之意
    見後，本院認為適宜進行簡式審判程序，依刑事訴訟法第27
    3條之2、第159條第2項之規定，不適用傳聞法則有關限制證
    據能力之相關規定；並得依同法第310條之2準用第454條之
    規定製作略式判決書，合先敘明。
三、次按觀察、勒戒或強制戒治執行完畢後，5年以內再犯毒品
    危害防制條例第10條之罪者，檢察官應依法追訴，同條例第
    23條第2項定有明文。查被告曾前因施用第一級毒品海洛因
    案件，經本院以以91年度毒聲字第2136號裁定送戒治處所施
    以強制戒治，嗣經本院以92年度毒聲字第1580號裁定停止戒
    治處分，所餘戒治期間付保護管束，並於92年12月12日期滿
    未經撤銷，強制戒治視為執行完畢，由臺灣臺南地方法院檢
    察署檢察官以93年度戒毒偵字第4號為不起訴處分在案，於
    92年9月24日釋放出所等情，有臺灣高等法院被告前案紀錄
    表及臺灣臺南地方法院檢察署刑案資料查註紀錄表各1件在
    卷可憑。其於強制戒治執行完畢5年內再犯本件施用第一級
    毒品海洛因之罪，揆之上述規定，即應依法追訴、審理。
四、按海洛因係由嗎啡經化學合成而製得，經注射進入人體後，
    因代謝而分解又生成嗎啡，因此施打海洛因後，由尿液檢驗
    結果仍為嗎啡反應，核屬科學上正常合理現象，此有行政院
    衛生署管制藥品管理局95年6 月29日管檢字第0950007080號
    函文可參。經查，被告於96年7 月1 日晚間7 時35分許，同
    意員警採集尿液送驗、先以酵素免疫分析法（EIA）進行篩
    檢，再以氣相層析質譜儀（GC/MS）確 認結果，呈可待因、
    嗎啡陽性反應，此有臺南市警察局第六分局調查乙○○涉嫌
    毒品案送驗尿液及年籍對照表暨詮昕科技股份有限公司96年
    7 月6 日出具之濫用藥物尿液檢驗報告各1 份附卷可稽。故
    被告自白施用第一級毒品海洛因之情，核與上開檢驗結果相
    符，其罪證明確，上開犯行堪予認定。
五、核被告所為，係違反毒品危害防制條例第10條第1項之施用
    第一級毒品罪。其持有第一級毒品之低度行為，為進而施用
    之高度行為所吸收，不另論罪。又被告有犯罪事實欄所示之
    前科紀錄及徒刑執行等情，有臺灣高等法院被告前案紀錄表
    在案可憑，其於5年以內故意再犯本件有期徒刑以上之罪，
    為累犯，應依刑法第47條第1項規定，加重其刑。爰審酌被
    告曾因施用毒品案件，經裁定令入戒治處所施以強制戒治並
    科處刑罰之處遇措施後，有上開刑案資料足參，仍未戒除毒
    癮，復犯本件施用第一級毒品之犯行，顯見全無悔改之意，
    意志不堅，惟念其施用毒品之犯行乃自戕一己之身體健康，
    尚未害及他人，且犯罪後復坦承犯行，態度良好等一切情狀
    ，爰量處如主文所示之刑，足資懲戒，至檢察官具體求處有
    期徒刑1年2月，尚嫌過重，附此敘明。另扣案殘渣袋1只、
    注射針筒1支等物，則均係被告所有供施用毒品犯罪所用之
    物，且屬被告所有，業據被告供承在卷，是依刑法第38條第
    1項第2款規定，併予宣告沒收。
六、據上論斷，依刑事訴訟法第273條之1第1項、第299條第1項
    前段、第310條之2、第454條第2項，毒品危害防制條例第10
    條第1項，刑法第11條前段、第47條第1項、第38條第1項第2
    款，判決如主文。
本案經檢察官甲○○到庭執行職務。
中    華    民    國    98    年    5    月    27     日
                  刑事第七庭    法  官  田幸艷
以上正本證明與原本無異。
如不服本判決應於收受本判決後10日內向本院提出上訴書狀，並
應敘述具體理由。其未敘述上訴理由者，應於上訴期間屆滿後20
日內向本院補提理由書狀（均須按他造當事人之人數附繕本）「
切勿逕送上級法院」。
                                書記官  莊文茹
中    華    民    國    98    年    5     月    27    日
附錄本案論罪科刑法條：
毒品危害防制條例第10條第1項
施用第一級毒品者，處 6 月以上 5 年以下有期徒刑


司法院資訊處製作；財團法人民間司法改革基金會備份。
